【裁判字號】    92,裁,899
【裁判日期】    920703
【裁判案由】    有關土地事務
【裁判全文】
最  高  行  政  法  院  裁  定                    九十二年度裁字第八九九號
    抗  告  人  甲○○
右抗告人因與相對人行政院國軍退除役官兵輔導委員會間有關土地事務事件，抗告人
不服中華民國九十二年四月二十九日臺中高等行政法院九十二年度訴字第二一七號裁
定，提起抗告，本院裁定如左：
    主  文
抗告駁回。
抗告訴訟費用由抗告人負擔。
    理  由
一、按訴訟之全部或一部，法院認為無管轄權者，依原告聲請或依職權以裁定移送其
    管轄法院，行政訴訟法第十八條準用民事訴訟法第二十八條第一項定有明文。次
    按抗告法院認抗告為不合法或無理由者，應為駁回抗告之裁定，行政訴訟法第二
    百七十二條準用民事訴訟法第四百九十二條第一項亦定明文。
二、本件抗告意旨略謂：本件系爭應否准予原告繼續耕作之不動產位於臺中縣和平鄉
    ，即抗告人申請撤銷違法收回土地處分並請求准予繼耕之事件，訴訟標的之不動
    產既位於臺中縣和平鄉，自應專屬系爭不動產所在地之臺中高等行政法院管轄；
    詎該院不察，僅依相對人之公務所所在地係在臺北市，認系爭訴訟應由臺北高等
    行政法院管轄云云，而為移送管轄之裁定，於法自有未合；為此，請裁定廢棄原
    審裁定等語。經查，因不動產之公法上權利或法律關係涉訟者，專屬不動產所在
    地之行政法院管轄，行政訴訟法第十五條定有明文。所謂不動產之公法上之權利
    ，係指以公法規範土地及其定著物之權利，例如公法上之地役權；所謂不動產之
    公法上法律關係，係指依公法規範土地及其定著物所發生之法律關係而言。本件
    抗告人係基於私法上之繼承權，請求相對人准其繼續耕作抗告人之被繼承人張文
    卿原耕作之武陵農場土地，並非本不動產公法上之權利或法律關係為請求依據，
    雖耕作之土地位於臺中縣，仍無行政訴訟法第十五條之適用。又抗告人所舉臺北
    高等行政法院八十九年度訴字第二一九五號裁定，係涉及公法上土地徵收，與本
    件有別，本件審理自無參考該案之必要。綜上所述，抗告意旨，無非抗告人誤解
    行政訴訟法第十五條規定涵意，核無足採。本件原審裁定理由，雖屬疏漏，惟其
    結論並無二致，仍應予維持。抗告人抗告意旨難認為有理由，應予駁回。
據上論結，本件抗告為無理由，爰依行政訴訟法第二百七十二條、第一百零四條、民
事訴訟法第四百九十二條第一項、第九十五條、第七十八條，裁定如主文。
中    華    民    國    九十二      年      七        月      三        日
                    最 高 行 政 法 院  第 四 庭
                                審 判 長 法  官      廖  政  雄
                                         法  官      趙  永  康
                                         法  官      林  清  祥
                                         法  官      鍾  耀  光
                                         法  官      姜  仁  脩
右  正  本  證  明  與  原  本  無  異
                                         法院書記官  莊  俊  亨
中    華    民    國    九十二      年      七        月      三        日


司法院資訊處製作；財團法人民間司法改革基金會備份。
